【裁判字號】    95,上訴,3200
【裁判日期】    951120
【裁判案由】    偽造文書等
【裁判全文】
臺灣高等法院刑事判決                95年度上訴字第3200號
上  訴  人  臺灣臺北地方法院檢察署檢察官
被      告  甲○○
                    （另案在臺灣新竹戒治所執行）
上列上訴人因被告偽造文書等案件，不服臺灣臺北地方法院95年
度易更(一)字第11號，中華民國95年7月24日第一審判決（起訴案
號：臺灣臺北地方法院檢察署94年度偵字第21355號），提起上
訴，本院判決如下：
    主  文
上訴駁回。
    理  由
一、本案經本院審理結果，認第一審判決對被告甲○○為免訴之
    諭知，核無不當，應予維持，並引用第一審判決書記載之證
    據及理由（如附件）。
二、檢察官依據告訴人楊式新之請求提起上訴，上訴意旨略以：
    所謂概括犯意，應就客觀事實判定，而非僅憑被告主觀一己
    之詞。本件被告在桃園所犯之九案，係被告被捕交保後所再
    犯，則謂其在桃園地區所犯之該九案，係與本案基於概括之
    犯意，孰能置信？本案顯係另行起意，原判決認其有連續犯
    之關係而為免訴判決，顯有違誤等語。
三、惟查被告前後兩案所為竊盜犯行之犯罪時間相距僅二十餘日
    ，並非相隔久遠，本案之犯罪手段係以不詳器物破壞汽車車
    窗之方式，竊取被害人留置於車內之皮包、手機、手提電腦
    等財物，另案（即臺灣桃園地方法院九十四年度易字第一五
    二九號）之犯罪手段亦係夥同「阿龍」攜帶電鑽、扳手、剪
    刀等可供為凶器使用之工具，連續竊取各被害人汽車內之行
    車電腦，就上開被告於前後兩案犯行之犯罪時間、犯罪手段
    及行為態樣、及所犯罪名等客觀事實觀察，被告在前後兩案
    所為之竊盜犯行時間接近、犯罪目的及犯罪手段相同、又均
    係觸犯基本犯罪構成要件相同之罪名，自係基於概括犯意反
    覆實施各犯罪行為，而屬連續犯無疑。至於被告為本案之犯
    行後，雖於九十四年十一月七日下午一時三十分許在台北市
    ○○路○段臺北市立第二殯儀館前為警查獲，然而被告於當
    日經移送檢察官訊問後，經檢察官於當日晚間十一時二十分
    許諭知具保新台幣二萬元，並於翌日（十一月八日）凌晨零
    時二十分許完成具保手續釋放，有點名單、訊問筆錄、臺灣
    臺北地方法院檢察署被告具保責付辦理程序單可稽（偵查卷
    第三十七頁至四十頁），按被告於九十四年十一月七日遭逮
    捕、訊問後，於當日短時間內即經具保釋放，並未遭受相當
    期間之羈押，自難憑此短暫之偶發事實，即認被告自始萌生
    之竊盜概括犯意業遭切斷。本件適用修正前刑法相關規定結
    果，被告於本案之竊盜犯行與另案經判決確定之竊盜犯行有
    連續犯之裁判上一罪關係，而被告於本案之行使偽造私文書
    及詐欺取財等犯行，與上開竊盜犯行亦有方法行為與目的行
    為之牽連犯關係，自均為另案確定判決效力所及。原審法院
    因而諭知免訴之判決，經核洵無違誤，檢察官之上訴為無理
    由，應予駁回，並不經言詞辯論為之。
據上論結，應依刑事訴訟法第三百七十三條、第三百六十八條、
第三百七十二條，判決如主文。
中    華    民    國    95    年    11    月    20    日
                  刑事第十九庭  審判長法  官  宋  祺
                                      法  官  陳憲裕
                                      法  官  吳鴻章
以上正本證明與原本無異。
如不服本判決，應於收受送達後十日內向本院提出上訴書狀，其
未敘述上訴之理由者並得於提起上訴後十日內向本院補提理由書
（均須按他造當事人之人數附繕本）。
                                      書記官  張美華
中    華    民    國    95    年    11    月    21    日


司法院資訊處製作；財團法人民間司法改革基金會備份。
